---
title: "Testdokument für Frank"
author: "Sascha Wolfer"
bibliography: frank.bib
csl: glossa.csl
nocite: | # Falls etwas ins Literaturverzeichnis soll, das nicht zitiert ist.
  @ptasznik_learners_2024
link-citations: TRUE
date: "`r Sys.Date()`"
output:
  bookdown::html_document2:
    code_folding: hide
    toc: yes
    toc_depth: 2
    toc_float:
      collapsed: no
    number_sections: yes
params:
  clean: FALSE
---

```{r setup, include=FALSE}
knitr::opts_chunk$set(echo = TRUE)
```

# Oberste Überschrift {#section1}

Wir fügen mal einen normalen Code-Chunk ein. Meines Wissens kann man mit RMarkdown nicht auf Code-Chunks verweisen. Man kann auch Inline-Chunks benutzen. Zum Beispiel ergibt ist das Ergebnis von 3 + 2 = `r 3+2`.

```{r chunk1}
a <- rnorm(1000)
```

Man kann allerdings mit Code eine Abbildung erstellen, auf die man dann auch verweisen kann.

```{r norm, fig.width=12, fig.height=4, fig.cap="Dichtefunktion einer normalverteilten Zufallsvariable"}
plot(density(a))
```

Nun können wir auf Abbildung \@ref(fig:norm) verweisen.

## Zweite Überschrift

Verweise auf die oberste Überschrift:

* siehe [dieser Abschnitt](#section1),
* siehe Abschnitt \@ref(section1).

Man sollte auch ein bisschen Literatur zitieren. Und zwar in Klammern [@lew_effectiveness_2024] aber auch im laufenden Text, das denken bestimmt auch Lew & Wolfer [-@lew_cefr_2024]. Mehrere Zitationen werden übrigens über ; getrennt.

### Dritte Überschrift

Keine wissenschaftliche Veröffentlichung ohne Fußnoten^[Ne wirklich, man braucht immer mindestens eine Fußnote :)].

Eventuell will man auch eine Formel zeigen. Das geht In-Text wie in $y = x^2$ oder abgesetzt:

$$
s = \sqrt{\frac{\sum_i^n{(x_i - \bar{x}})^2}{n}}
$$
Wenn man Formeln allerdings referenzieren will, dann muss man sie (glaube ich) in ein entsprechendes Environment packen.

\begin{equation} 
  f(k) = \binom{n}{k} p^k(1-p)^{n-k}
  (\#eq:binom)
\end{equation} 

Nun kann ich auf Formel \@ref(eq:binom) verweisen.


### Literaturverzeichnis